【裁判字號】    89,易,760
【裁判日期】    890704
【裁判案由】    竊盜
【裁判全文】
臺灣桃園地方法院刑事判決                          八十九年度易字第七六號
    公  訴  人  臺灣桃園地方法院檢察署檢察官
    被      告  丙○○
    選任辯護人  王治魯律師
右列被告因竊盜案件，經檢察官提起公訴（八十九年度偵字第三五二三號）及移請併
辦（台灣板橋地方法院檢察署八十九年度偵字第六六四六號），本院判決如左：
        主  文
丙○○連續於夜間侵入住宅竊盜未遂，累犯，處有期徒刑拾月。
        事  實
一、丙○○曾於民國八十三年間犯竊盜罪，經台灣板橋地方法院判處有期徒刑六月，
    於八十四年三月十日執行完畢，復於八十五年犯公共危險等案件，經台灣板橋地
    方法院判處有期徒刑四年二月，於八十八年十一月四日縮短刑期假釋，應至八十
    九年四月二十一日執行完畢，詎不知悔改，於假釋期間，基於概括犯意，意圖為
    自己不法之所有，先於八十九年二月二十九日凌晨四時二十分許，徒手打開桃園
    縣桃園市○○路四八三號一樓「田莊自助餐」未上鎖之玻璃門，侵入該住宅（侵
    入住宅部分未據告訴），並躡足至二樓房間及三樓儲藏室搜尋財物未果，旋為屋
    主丁○○發覺報警查獲而未得逞。再於八十九年三月二十六日十四時許，侵入台
    北縣三重市○○○路二五四巷七號住宅（乙○○岳母住所，侵入住宅部分未據告
    訴），竊取乙○○所有門號0000000000號摩扥羅拉牌型號ＣＤ九二八
    行動電話一具（含上開門號晶片一張），得手後將上開行動電話交予年籍不詳綽
    號「阿賢」男子，晶片則留供己用。復承上概括犯意，於八十九年三月二十六日
    十四時三十分許，侵入台北縣三重市○○○路四十四巷七號甲○○住處（侵入住
    宅部分未據告訴），竊取甲○○所有門號0000000000號諾基亞牌型號
    六一五０行動電話一具（含上開門號晶片一張），得手後旋為甲○○發現報警查
    獲。
二、案經桃園縣警察局桃園分局報請台灣桃園地方法院檢察署檢察官偵查起訴。
        理  由
一、訊據被告丙○○對於右揭時、地意圖行竊侵入丁○○住處遭查獲之事實坦承不諱
    ，惟矢口否認涉犯夜間侵入住宅竊盜犯行，辯稱：未翻動財物尚未著手云云。按
    刑法第三百二十一條第一項第一款之加重竊盜罪，以行為人以竊盜意思而著手於
  與侵犯他人財物有關之接近財物並進而物色、搜尋財物等密接行為，如已眼睛搜
    尋財物等，即為此加重竊盜罪之著手時點（最高法院八十二年四月十三日八十二
    年度第二次刑事庭會議會議研究報告、八十四年度台上字第四三四一號判決參照
    ）。被告既以行竊之意，侵入丁○○住處，且迭次開啟二樓、三樓房間及儲藏視
    之門，並以打火機照明，顯見被告確有接近財物進而物色財物而著手於竊盜之行
    為。此外，並有中華民國八十九年日出日沒時刻表一紙在卷可憑，是被告此節犯
    行堪以認定。訊據被告矢口否認上開竊取乙○○及甲○○所有行動電話之事實，
    辯稱：與甲○○相識，另甲○○之行動電話晶片係綽號「阿榮」之不詳姓名年籍
    男子所交付云云。然查，此節犯罪事實業據被告於警訊時坦承不諱，核與被害人
    乙○○、甲○○指述情節相符，且有台北縣警察局贓物認領保管單一紙在卷可稽
    。被告於偵查中供稱僅拿取乙○○行動電話之晶片，而未取行動電話云云，於本
    院復供稱係綽號「阿榮」男子交付，惟不知該「阿榮」之確實姓名年籍，其任意
    翻異自無足取，應以其在警訊時所述因較少權衡厲害關係，較屬可信。另被告雖
    稱與甲○○係朋友關係，於雷城股份有限公司作塑膠時認識，惟被告前於本院訊
    問時不知被害人姓名竟胡謅被害人係陳進吉（本院八十九年五月二十四日訊問筆
    錄），而被害人甲○○堅稱不認識被告等語，足見被告前揭辯詞，係屬飾卸之詞
    ，殊無足取。本案事證明確，被告犯行堪以認定，應予依法論科。
二、核被告所為係犯刑法第三百二十一條第二項、第一項第一款之夜間侵入住宅竊盜
    未遂罪、第三百二十條第一項之普通竊盜罪。被告先後三次竊盜犯行，雖有加重
    竊盜、普通竊盜及既、未遂之別，然時間緊接，觸犯基本構成要件相同之罪名，
    顯係基於概括犯意反覆為之，為連續犯，應依較重之夜間侵入住宅竊盜未遂罪論
    以一罪，並加重其刑。被告著手實行夜間侵入住宅竊盜之行為而未遂，為未遂犯
    ，應依刑法第二十六條前段之規定，減輕其刑。被告竊取被害人乙○○、甲○○
    行動電話即聲請併案審理部分與起訴部分有連續犯裁判上一罪關係，為起訴效力
    所及，本院自得併予審理，附此敘明。查被告曾於八十三年間犯竊盜罪，經台灣
    板橋地方法院判處有期徒刑六月，於八十四年三月十日執行完畢，有台灣高等法
    院被告全國前案紀錄表一紙在卷可參，其於有期徒刑執行完畢後，五年內再犯本
    件最重本刑為有期徒刑以上之罪，為累犯，應依刑法第四十七條規定加重其刑，
    並依法遞加重後減之。爰審酌其犯罪動機、目的、手段、所生之危害及犯後仍狡
    飾圖卸毫無悔意之犯後態度等一切情狀，量處如主文所示之刑，以示懲儆。
據上論斷，應依刑事訴訟法第二百九十九條第一項前段，刑法第五十六條、第三百二
十一條第二項、第一項第一款、第二十六條前段、第四十七條，判決如主文。
本案經檢察官張尹敏到庭執行職務。
中      華      民      國    八十九    年      七      月      四      日
                                臺灣桃園地方法院刑事第一庭
                                    法  官  熊  祥  雲
右正本證明與原本無異。
如不服本判決，應於判決送達後十日內向本院提出上訴狀( 應附繕本 )，上訴於
臺灣高等法院。
                                    書記官  沈  秀  珍
中      華      民      國    八十九    年      七       月      十     日
附錄本判決論罪科刑依據之法條：
刑法第三百二十一條
犯竊盜罪而有左列情形之一者，處六月以上五年以下有期徒刑：
一、於夜間侵入住宅或有人居住之建築物、船艦或隱匿其內而犯之者。
二、毀越門扇、牆垣或其他安全設備而犯之者。
三、攜帶兇器而犯之者。
四、結夥三人以上而犯之者。
五、乘火災、水災或其他災害之際而犯之者。
六、在車站或埠頭而犯之者。
前項之未遂犯罰之。


司法院資訊處製作；財團法人民間司法改革基金會備份。
